# 陈版，应付形成的往来汇兑，是否可以重分类至汇兑储备？

提问人：mituxiaoya 时间：2017-03-15 14:28:07
陈版，
遇到一个案例，境内集团公司A （本位币：RMB）设立了一个香港公司 B (本位币为港币），一个英国公司C (本位币：英镑）。A将资金RMB20亿元，以借款形式给了 B (利率5%），B以股权形式注资C, C购买了一个英国资产。
A管理层的意图 是 要B还RMB 20亿借款的。前后有考虑过 用C融资 后偿还 A,或者 C出售部分资产 然后偿还A. 但暂未实施。 A与B之间的 20 亿一直在计息。
现在B账面 应付A的 20 亿人民币产生了汇兑收益。 这部分汇兑收益 是否构成对 境外经营的 净投资， 需要重分类至汇兑波动储备呢？
请教老师！谢谢！

回答人：chenyiwei
如果该款项没有明确的偿还计划，预计在可预见的未来不会归还的，则在合并报表层面可以认为是母公司对境外经营的净投资的组成部分，其汇率变动的差额在合并报表层面可以计入外币折算差额。

提问人：mituxiaoya 时间：2017-03-15 20:25:27
陈版，
这个汇兑收益是B的应付产生的， 母公司A的账面并没有产生汇兑影响， 应付的汇兑也可以认为是 对境外经营的投资性质吗？
另外，A与B之间是签了借款合同的， 合同 1 年续签一次。截止目前，B已经偿还了 1 亿给A,分别是C的股利分配，还有C集中了购买的英国资产公司 的部分现金，偿还给了 B. 管理层认为 B只要有钱，就必须还给A，是有偿还计划的，并强调未来会考虑各种方式（包括C外部融资还给A）等收回这部分现金。
所以，管理层认为这部分汇兑收益 是 不应该重分类至 权益的。
我们认为 管理层的意图是 要收回资金的，但资金回收的操作性目前 还不明确，请问老师， 这样可以不重分类至权益吗？

回答人：chenyiwei
按照你补充的情况，建议不作为境外经营净投资分类至外币报表折算差额，继续按汇兑损益处理。